臺灣臺北地方法院刑事判決
111年度交簡上字第49號
上  訴  人
即  被  告  鄭雲恩



上列上訴人因公共危險案件，不服本院民國111年4月6日111年度
交簡字第315號第一審刑事簡易判決（聲請簡易判決處刑案號：1
11年度偵字第5990號），提起上訴，本院管轄之第二審合議庭判
決如下：
    主  文
上訴駁回。
    犯罪事實及理由
壹、程序方面
　　按被告於第二審經合法傳喚，無正當之理由不到庭者，得不
    待其陳述，逕行判決，刑事訴訟法第371條定有明文。又對
    於簡易判決有不服而上訴者，得準用上開規定，同法第455
    條之1第3項亦有明定。本件上訴人即被告鄭雲恩經本院合法
    傳喚後，無正當理由未到庭，此有本院準備程序筆錄、刑事
    報到單、個人戶籍資料查詢結果及臺灣高等法院在監押全國
    紀錄表在卷可稽，按上開規定，爰不待其陳述逕為一造辯論
    判決。
貳、實體方面
一、本案經本院管轄之第二審合議庭審理結果，認原審以被告鄭
    雲恩犯修正前刑法第185條之3第1項第1款之吐氣所含酒精濃
    度達每公升0.25毫克以上而駕駛動力交通工具罪，判處有期
    徒刑2月，如易科罰金，以新臺幣（下同）1,000元折算1日
    ，經核其認事用法及量刑均無不當，應予維持，除證據部分
    增列「臺北市政府警察局大安分局111年6月1日北市警安分
    刑字第1113044979號函暨檢附職務報告【見111年度交簡上
    字第49號卷（下稱交簡上卷）第41至44頁】」外，其餘均引
    用原審刑事簡易判決書記載之犯罪事實、證據及理由（如附
    件）。
二、被告上訴理由略以：我知道喝酒是不對的，請求宣告緩刑云
    云。
三、經查，被告對於檢察官聲請簡易判決處刑及原審認定之犯罪
    事實及法律適用均坦承明確（見交簡上卷第53至57頁），僅
    辯稱如上。惟：
  ㈠法院對於具備緩刑要件之刑事被告，認為以暫不執行刑罰為
    適當者，得宣告緩刑，為刑法第74條第1項所明定；而暫不
    執行刑罰之是否適當，應由法院就被告之性格、犯罪狀況、
    有無再犯之虞及能否由於刑罰之宣告而策其自新等一切情形
    ，予以審酌裁量（最高法院110年度台上字第622號判決論旨
    參照）。質言之，被告是否得為緩刑之宣告，應形式上審究
    是否符合刑法第74條所定前提要件，並實質上判斷被告所受
    之刑，是否有以暫不執行為適當之情形等法定要件。
　㈡經查，被告未曾因故意犯罪受有期徒刑以上刑之宣告等情，
    有臺灣高等法院被告前案紀錄表可稽，固符合刑法第74條第
    1項第1款得宣告緩刑之要件。惟酒醉駕車肇事致人死傷，時
    有所聞，立法機關因此多次修法提高酒醉駕車之刑度，政府
    機關亦不斷透過各種方式宣導酒醉駕車之危害性，被告對於
    酒後不能駕車，及酒醉駕車之危險性，應有相當之認識。詎
    其仍於飲酒後，未待體內酒精成分代謝完畢即貿然駕車上路
    ，顯然缺乏尊重其他用路人生命、身體及財產安全之觀念，
    更視政府長期宣導不得酒後駕車之政令及法律於無物，若予
    以宣告緩刑，實不足收警惕之效，使該條文立法目的不達。
    況被告所飲用者為啤酒，且為警查獲後經檢測之呼氣酒精濃
    度仍達於每公升0.43毫克等情，業據其供承在卷（見臺灣臺
    北地方檢察署111年度偵字第5990號卷第52頁），其竟僅因
    貪圖一時方便駕車上路，益徵其上開所為顯然漠視自己及其
    他用路人往來之安全，實不足取；再審酌其酒後駕車乃行駛
    於一般市區道路上，對公共所生危害顯然甚大。是本院審酌
    被告所為犯行之社會性、公益性及危險性等情節，難認有暫
    不執行刑罰為適當之情，故本院認被告所宣告之刑，不宜為
    緩刑之宣告。故被告上訴意旨所述，自難遽予採納，其上訴
    為無理由，應予駁回。
　㈢至被告一度辯稱警察攔檢實施酒測程序有違司法院大法官釋
    字第535號解釋云云。然按臨檢實施之手段，不問其名稱為
    何，均屬對人或物之查驗、干預，影響人民行動自由、財產
    權及隱私權等甚鉅，自應恪遵法治國家警察執勤之原則。是
    除法律另有規定外，警察對人實施之臨檢須以有相當理由足
    認其行為已構成或即將發生危害者為限，且均應遵守比例原
    則，不得逾越必要程度；警察人員執行場所之臨檢勤務，應
    限於已發生危害或依客觀、合理判斷易生危害之處所、交通
    工具或公共場所為之，其中處所為私人居住之空間者，並應
    受住宅相同之保障；對人實施之臨檢則須以有相當理由足認
    其行為已構成或即將發生危害者為限，且均應遵守比例原則
    ，不得逾越必要程度（司法院大法官第535號解釋意旨參照
    ）。又按警察職權行使法第8條第3款規定：「警察對於已發
    生危害或依客觀合理判斷易生危害之交通工具，得予以攔停
    並採行下列措施：三、要求駕駛人接受酒精濃度測試之檢定
    」，故現場舉發員警若依客觀事實合理判斷原告有使用交通
    工具易生危害情形，確可依警察職權行使法第8條第3款規定
    攔停原告機車要求酒測，亦符合上開釋字535號所定之門檻
    。復按機車駕駛人行駛於道路時，以手持方式使用行動電話
    、電腦或其他相類功能裝置進行撥接、通話、數據通訊或其
    他有礙駕駛安全之行為者，處1,000元罰鍰，道路交通管理
    處罰條例第31條之1第2項訂有明文。查本件係警員陳銓曜、
    莊仲瑋於111年1月29日02-06時進行取締酒駕勤務，於4時41
    分許行經臺北市○○區○○○路0段000號前，發現被告駕駛車牌
    號碼000-0000號普通重型機車，且於行進間以手持方式使用
    手機，遂上前攔查，攔查期間發現散發濃濃酒氣，經施以酒
    測後被告酒測值0.43MG/L，現場告知權利並逮捕等情，有臺
    北市政府警察局大安分局111年6月1日北市警安分刑字第111
    3044979號函暨檢附職務報告在卷可稽（見交簡上卷第41至4
    4頁）。從而，警員係發現被告已有違反道路交通管理處罰
    條例之行為，並非無端攔查被告，進而攔檢被告發現飲酒之
    事實，彼時已有合理懷疑被告可能有酒後騎乘普通重型機車
    之危險駕駛行為，是依警察職權行使法第8條第1項第3款規
    定，要求被告接受呼氣酒精濃度測試之檢定，應屬合理有據
    ，程序自屬合法，併此敘明。
據上論斷，應依刑事訴訟法第455條之1第1項、第3項、第368條
、第373條，判決如主文。
本案經檢察官張智堯聲請簡易判決處刑，經檢察官郭昭吟到庭執
行職務。
中　　華　　民　　國　　111 　年　　7 　　月　　20　　日
　　　　　　　　　刑事第四庭    審判長法　官  陳柏宇
　　　　　　　　　　
　　　　　　　　　                    法  官  曾名阜
　　　　　　　　　
　　　　　　　　　                    法  官  吳明蒼
上正本證明與原本無異。
不得上訴。
　　　　　　　　　　　　　　　　書記官　陳韻宇
中　　華　　民　　國　　111 　年　　7 　　月　　20　　日
附件：本院111年度交簡字第315號簡易判決。